【裁判字號】    99,上訴,2497
【裁判日期】    991230
【裁判案由】    違反毒品危害防制條例
【裁判全文】
臺灣高等法院臺中分院刑事判決        99年度上訴字第2497號
上  訴  人
即  被  告  王鴻松
上列上訴人因違反毒品危害防制條例案件，不服臺灣臺中地方法
院99年度訴字第2851號中華民國99年10月29日第一審判決(起訴
案號：臺灣臺中地方法院檢察署99年度撤緩毒偵字第129號)，提
起上訴，本院判決如下：
    主  文
上訴駁回。
    理  由
一、依刑事訴訟法第350條、第361條、第362條、第367條規定，
    不服地方法院之第一審判決而上訴者，須提出上訴書狀，並
    應敘述具體理由，為上訴必備之程式；其所提出之書狀未敘
    述上訴理由，或僅曾以言詞陳述上訴理由者，均應於上訴期
    間屆滿後20日內補提理由書於第一審法院。第一審法院經形
    式審查，認逾期未補提上訴理由者，應定期間先命補正；逾
    期未補正者，為上訴不合法律上之程式，應以裁定駁回。倘
    已提出上訴理由，但所提非屬具體理由者，則由第二審法院
    以上訴不合法律上之程式，判決駁回。而所謂具體理由，必
    係依據卷內既有訴訟資料或提出新事證，指摘或表明第一審
    判決有何採證認事、用法或量刑等足以影響判決本旨之不當
    或違法，而構成應予撤銷之具體事由，始克當之(例如：依
    憑證據法則具體指出所採證據何以不具證據能力，或依憑卷
    證資料，明確指出所為證據證明力之判斷如何違背經驗、論
    理法則)；倘僅泛言原判決認定事實錯誤、違背法令、量刑
    失之過重或輕縱，而未依上揭意旨指出具體事由，或形式上
    雖已指出具體事由，然該事由縱使屬實，亦不足以認為原判
    決有何不當或違法者(例如：對不具有調查必要性之證據，
    法院未依聲請調查亦未說明理由，或援用證據不當，但除去
    該證據仍應為同一事實之認定)，皆難謂係具體理由，俾與
    第二審上訴制度旨在請求第二審法院撤銷、變更第一審不當
    或違法之判決，以實現個案救濟之立法目的相契合，並節制
    濫行上訴(最高法院97年度臺上字第892號判決意旨可資參照
    )。又理由是否具體，則屬第二審法院審查之範圍，不在命
    補正之列，亦即上訴書狀已記載理由，並有具體之敘述時，
    其上訴既屬合法，第二審法院固應就其理由之是否可取，為
    實體之審理及判斷；如認其上訴書狀雖記載理由，但並未具
    體敘述時，則無須再命補正，可逕認其上訴不合法，以判決
    駁回之，此有最高法院97年度臺上字第1281號判決意旨可參
    。
二、本案上訴人即被告王鴻松(下稱被告)不服原審判決提起上訴
    ，其上訴狀所載理由，略以：被告於99年訴字2552號毒品案
    件，施用第一級毒品，經判處有期徒刑9月；施用第二級毒
    品，經判處有期徒刑5月，應執行有期徒刑11月。而本件犯
    罪時間在99年訴字2552號之前，且皆屬簡易審判案件，被告
    亦於遭警方查獲前即自首，應符合自首減輕刑責之規定。原
    審判處被告應執行有期徒刑1年實屬過重。據此，請予以撤
    銷原判決，另為妥適之判決，以啟自新云云。然量刑輕重，
    係屬事實審法院得依職權自由裁量之事項，茍已斟酌刑法第
    57條各款所列情狀而未逾法定刑度，即不得遽指為違法(最
    高法院99年度臺上字第7768號判決意旨參照)。查被告於原
    審已為認罪之表示(見原審卷第17頁背面)，而原審除依刑法
    第47條第1項累犯之規定加重其刑外，另以被告在其上開施
    用第一級及第二級毒品之犯罪未遭發覺前，向該管公務員即
    員警李世雄自首並表示願接受裁判，而依刑法第62條前段規
    定減輕其刑，並依法先加重後減輕之。且審酌被告因施用毒
    品案件，經觀察勒戒、強制戒治及刑之執行完畢後，均未能
    徹底戒絕毒品，復犯本案施用第一級毒品及第二級毒品之罪
    ，難認有戒毒悔改之意，其施用毒品乃自戕一己之身體健康
    ，尚未對他人造成危害，及其犯罪動機、方法、手段、所生
    危害，暨犯後態度等一切情狀，對被告所犯施用第一級毒品
    罪所處有期徒刑9月、對被告所犯施用第二級毒品罪所處有
    期徒刑6月，並定應執行刑有期徒刑1年之刑，顯係本於被告
    之責任為基礎，並已具體斟酌刑法第57條所列情形而為量定
    ，所處之刑符合「罰當其罪」之原則，並未偏執一端而有失
    之過重之情事，依上開最高法院判決意旨，不得遽指為違法
    。被告王鴻松之上訴理由指摘原審未依其所提之他案判決斟
    酌比較，予以從輕量刑，量刑不當云云，要非屬所謂之具體
    理由【即必須依據卷內既有訴訟資料或提出新事證，具體指
    摘或表明第一審判決有何採證認事、用法等足以影響判決本
    旨之不當或違法，而構成應予撤銷之具體事由，始克當之(
    例如：依憑證據法則具體指出所採證據何以不具證據能力，
    或依憑卷證資料，明確指出所為證據證明力之判斷如何違背
    經驗、論理法則)】。
三、綜上所述，本院依形式上觀察認原審判決認事用法並無違法
    或不當之處，量刑亦屬妥適，被告上訴理由並未依據卷內既
    有訴訟資料或提出新事證，指摘或表明第一審判決有何採證
    認事、用法等足以影響判決本旨之不當或違法，而構成應予
    撤銷之具體事由，自非屬得上訴第二審之具體理由。依上揭
    法律規定及判決意旨，及依「程序優先於實體」之刑事訴訟
    法原則，被告提起之第二審上訴不合法律上程式，爰不經言
    詞辯論，判決駁回其上訴。
據上論斷，應依刑事訴訟法第367條前段、第372條，判決如主文
。
中    華    民    國    99    年    12    月    30    日
            刑事第五庭    審判長法  官  趙  春  碧
                                法  官  卓  進  仕
                                法  官  林  宜  民
以上正本證明與原本無異。
施用第一級毒品罪部分得上訴；
施用第二級毒品罪部分不得上訴。
如不服本判決應於收受送達後十日內向本院提出上訴狀，其未敘
述上訴之理由者並得於提起上訴後十日內向本院補提理由書（均
須按他造當事人之人數附繕本）「切勿逕送上級法院」。
                                書記官  吳  雅  菁
中    華    民    國    99    年    12    月    30    日

司法院資訊處製作；財團法人民間司法改革基金會備份。
